最高法院刑事判決　　　　　　　　　 111年度台上字第1692號
上　訴　人　范景富
 
 
上列上訴人因違反毒品危害防制條例案件，不服臺灣高等法院中
華民國110 年11月9日第二審判決（110年度上訴字第2880號，起
訴案號：臺灣新竹地方檢察署109年度偵字第8346、10977、1327
4號，110年度偵字第55號），提起上訴，本院判決如下：
    主  文
上訴駁回。
    理  由
一、按刑事訴訟法第377 條規定，上訴於第三審法院，非以判決
    違背法令為理由，不得為之。是提起第三審上訴，應以原判
    決違背法令為理由，係屬法定要件。如果上訴理由書狀並未
    依據卷內訴訟資料，具體指摘原判決不適用何種法則或如何
    適用不當，或所指摘原判決違法情事，顯與法律規定得為第
    三審上訴理由之違法情形，不相適合時，均應認其上訴為違
    背法律上之程式，予以駁回。
二、本件上訴人范景富上訴意旨略以：其初涉犯毒品犯罪，為警
    攔檢時，未掩飾持有毒品事實，接受搜索，充分配合調查，
    坦承犯行，犯後態度良好，購入毒品，尚未尋找買家及流入
    市面危害群眾，惡性非高，已知己過，經此偵、審程序，當
    知所警惕，信無再犯之虞，有可憫恕之處，原判決量處之刑
    過重，請從輕量刑給予自新機會等語。
三、惟查：原判決撤銷第一審關於上訴人意圖販賣而持有第三級
    毒品而混合二種以上毒品（即原判決犯罪事實一、〔二〕）
    部分之不當科刑判決，改判仍依想像競合犯規定，從一重論
    處其意圖販賣而持有第三級毒品而混合二種以上毒品（尚犯
    意圖販賣而持有第三級毒品）罪刑及沒收；另維持第一審依
    想像競合犯規定，從一重論處其意圖販賣而持有第三級毒品
    而混合二種以上毒品（尚犯意圖販賣而持有第三級毒品）罪
    刑及沒收（即原判決犯罪事實一、〔一〕）部分之判決，駁
    回其此部分在第二審之上訴。已詳敘認定犯罪事實所憑證據
    及理由。
四、刑之量定，屬法院得依職權裁量範疇。原判決說明依上訴人
    本件犯罪情狀，難認有何顯可憫恕之情，無刑法第59條酌量
    減輕其刑規定之適用，並以其之責任為基礎，斟酌刑法第57
    條所列各款事項而為量刑。既未逾越法定刑範圍，亦無違背
    公平正義或裁量濫用，自屬適法裁量權之行使，尚難指為違
    法。
五、原判決從形式上觀察，並無違背法令之處。上訴意旨置原判
    決之論敘於不顧，對原審量刑及其他裁量之職權行使，任意
    指摘違法，與首述法定上訴要件不符。其上訴違背法律上之
    程式，應予駁回。
據上論結，應依刑事訴訟法第395條前段，判決如主文。 
中    華    民    國   111    年    3     月    9     日
                  刑事第八庭審判長法  官  李  英  勇  
                                  法  官  楊  智  勝  
                                  法  官  吳  冠  霆  
                                  法  官  邱  忠  義  
                                  法  官  洪  兆  隆  
本件正本證明與原本無異
                                  書記官
中    華    民    國   111    年    3     月    11    日